# 请陈版主帮忙过目!此处理过程是否正确？

提问人：woshiyoubin 时间：2016-09-06 03:39:15
问题：A为B公司的母公司，持股比例为80%，B公司注册资本 1000 ，无其他权益项目。A公司以自身股权对子公司管理层实施股权激励，其他条件省略。假设第一年B公司确认的管理费用为 50 ，则--A公司借：长投 50 ；贷：资本公积--股本溢价50 B公司；借：管理费用 50 贷：资本公积--其他资本公积 50 ；假设本年双方均仅发生该交易。
合并层面达到的效果是： 借：管理费用 50 贷：资本公积 40 贷：少数股东权益 10 借：少数股东权益 10 贷：少数股东损益 10具体的抵消过程是： 不考虑股份支付抵消前合并抵消分录： 借：长投 0 贷：投资收益 -40 资本公积--其他资本公积 40借：子公司权益 1000 资本公积---股本溢价 50 贷：长投 800+50 少数股东权益 200
借：少数股东损益 -10 投资收益 -40 贷：未分配利润-年末-50
考虑抵消内部股份支付： 借：资本公积 --其他资本公积 50 （由于上述抵消中已经抵消了子公司的权益，此处用少数股东权益替代） 贷：长投 50 （由于上述抵消中已经抵消了对子公司的长投，此处用少数股东权益替代）
实践中大集团合并时候都是先用模板合并抵消完了，再考虑特殊事项的抵消。所以，只知道实质抵消后达到的效果，还不够。不知道上述抵消过程是否准确？请陈老师抽空指教一下。

回答人：chenyiwei
前面几笔抵销分录应无重大问题，但最后一笔借记资本公积、贷记长投的抵销分录似乎没有必要，因为该项内部股份支付交易事项的抵销在前面三笔抵销分录中已经包含了，不需要再重复编制？